【裁判字號】    96,簡上,234
【裁判日期】    970518
【裁判案由】    損害賠償
【裁判全文】
臺灣桃園地方法院民事判決             96年度簡上字第234號
上  訴  人  己○○
被上訴人    丙○○
被上訴人    欣泰通運股份有限公司
                        2層之22
法定代理人  丁○○
上  二  人
訴訟代理人  戊○○
上列當事人間請求損害賠償事件，上訴人對於中華民國96年10月
23日臺灣桃園地方法院桃園簡易庭96年桃簡字第1360號第一審判
決提起上訴，於97年5月8日辯論終結，本院判決如下：
    主      文
原判決除確定部分外廢棄。
被上訴人應再連帶給付上訴人新台幣貳萬玖仟柒佰玖拾陸元，及
自民國九十六年九月二十八日起至清償日止，按週年利率百分之
五計算之利息。
第一審（除確定部分外）、第二審訴訟費用，由被上訴人連帶負
擔。
    事實及理由
一、本件被上訴人經合法通知，均未於言詞辯論期日到場，核無
    民事訴訟法第386 條所列各款情形，爰依上訴人之聲請，由
    其一造辯論而為判決。
二、本件上訴人起訴主張被上訴人丙○○受僱於被上訴人欣泰通
    運股份有限公司（下稱欣泰公司），於民國96年7 月30日上
    午10時45分許，駕駛車號KJ—356 號營業大貨車，沿桃園縣
    大溪鎮○○里路段桃112 甲線往西北向行駛，行經該路及西
    向臺66線快速道路路口時，本應注意汽車行駛時應保持安全
    距離，且按當時並無不能注意之情事，竟疏未注意及此，斯
    時同向車道適有上訴人駕駛其所有車牌號碼W5—2785號自小
    客車（下稱系爭自小客車），因其前方另有訴外人甲○○駕
    駛車號為KA—6122號自貨車停止等待左轉，上訴人亦隨之停
    止行駛，惟被上訴人丙○○因未保持安全距離見狀避煞不及
    ，過失撞擊上訴人停止行駛之系爭自小客車，致上訴人受有
    修理系爭自小客車費用98,311元、拖吊費用4,500 元、臨時
    交通費7,179 元等損害，爰依民法第184 條第1 項前段、第
    213 條等規定，提起本訴，請求被上訴人連帶賠償所受損害
    。又，上訴人雖對原判決所認定之損害額不爭執，惟上訴人
    所駕系爭自用小客車係停止後，始為被上訴人丙○○因未保
    持安全距離避煞不及而撞擊，上訴人對事故之發生自無過失
    。惟原判決竟認定上訴人與有過失，而減少被上訴人二分之
    一之賠償責任，自有違誤，爰聲明上訴，並就上訴金額部分
    擴張請求自96年9 月28日（原審第一次調解日之翌日）起至
    清償日止，按週年利率5 ﹪計算之利息等語，並聲明原判決
    除確定部分外廢棄。被上訴人應再連帶給付上訴人29,796元
    ，及自96年9 月28日起至清償日止，按週年利率5 ﹪計算之
    利息。
三、被上訴人則稱其對原判決所認定事實、損害額及與有過失之
    認定均不爭執。原判決認事用法自為妥適，上訴人提起本件
    上訴，自無理由等語，並聲明駁回上訴。
四、兩造不爭執之事項：
（一)被上訴人丙○○係被上訴人欣泰公司之受僱人。
（二）被上訴人丙○○於同上時、地過失撞及上訴人所駕系爭自
      小客車，致上訴人受有59,591元之損害（含扣除折舊後之
      車損47,901元、拖吊費4,500元及臨時交通費7,190。）
五、兩造爭執之事項：上訴人對事故之發生是否與有過失？
六、茲就上訴人對事故之發生是否與有過失析述如下：
        經查，上訴人主張其因前方訴外人甲○○駕駛車號為KA
    —6122號自貨車停止等待左轉，上訴人亦隨之停止行駛後，
    始為被上訴人丙○○因未保持安全距離避煞不及，過失撞擊
    上訴人已停止行駛之系爭自小客車，上訴人對事故之發生並
    無過失一事，固為被上訴人所否認。惟上訴人所稱其所駕系
    爭自小客車係停止駕駛後，始為被上訴人丙○○避煞不及撞
    擊一事，已據證人即現場承辦員警乙○證稱：「第二台車（
    即上訴人所駕系爭自小客車）是停住的，被後面的車（被上
    訴人丙○○所駕車輛）撞擊，再追撞到第一台車（證人甲○
    ○所駕停止等待左轉之車輛），現場我不在場，但當時我製
    作筆錄時，關係人是如此陳述。」、證人甲○○證稱：「我
    高速公路下來，因為前面有車，我剎車突然間後面有車撞上
    來。被撞一次。」等語屬實（見本院97年4 月9 日準備程序
    筆錄）。上訴人主張其所駕系爭自小客車已因前車停車等待
    左轉而停止後，始為被上訴人丙○○因未保持安全距離避煞
    不及撞及，上訴人對事故之發生自無過失一事，自為真實可
    採。至於卷附道路交通事故現場圖係因證人即現場承辦員警
    乙○將事故資料交付其他員警幫忙製作而誤載為上訴人先撞
    擊證人甲○○所停前車後，再為被上訴人丙○○撞擊上訴人
    所駕車輛並第二次撞擊證人甲○○所停前車乙節，亦經證人
    即現場承辦員警乙○證稱在卷（見本院同上準備程序筆錄）
    ，並與證人甲○○所稱其僅受一次撞擊及證人即現場承辦員
    警乙○證述其製作筆錄時，關係人是如此陳述等事實不符，
    自不得以此記載錯誤之道路交通事故現場圖，為上訴人對事
    故之發生與有過失之論據。
七、按「因故意或過失，不法侵害他人之權利者，負損害賠償責
    任。」、「受僱人因執行職務，不法侵害他人之權利者，由
    僱用人與行為人連帶負損害賠償責任。但選任受僱人及監督
    其職務之執行，已盡相當之注意或縱加以相當之注意而仍不
    免發生損害者，僱用人不負賠償責任。」民法第184 條第 1
    項前段、第188 條第1 項分別定有明文。經查，被上訴人丙
    ○○為被上訴人欣泰公司之受僱人，於上開時地疏未保持安
    全距離，致於行車過程之使用中損壞上訴人所有系爭自小客
    車，顯有過失甚明，並與上訴人之系爭自小客車所受59,592
    元之損害間有相當因果關係。被上訴人丙○○自應就本件車
    禍事故負侵權行為損害賠償責任。被上訴人欣泰公司為被上
    訴人丙○○之僱用人，且未舉證明其選任及監督被上訴人丙
    ○○職務之執行，已盡相當之注意或縱加以相當之注意而仍
    不免發生損害。依前說明，被上訴人欣泰公司亦應與被上訴
    人丙○○連帶負損害賠償責任。
八、從而，上訴人依侵權行為之法律關係請求被上訴人應連帶給
    付59,592元，並於上訴程序擴張請求其中29,796元自96 年9
    月28日起至清償日止，按週年利率5 ﹪計算之利息，均為有
    理由，應予准許；至逾此範圍之請求，於法無據，自應駁回
    。
九、綜上所述，原判決准許上訴人29,796元之請求（被上訴人未
    上訴，已告確定）及駁回上訴人請求超過59,592元之請求（
    上訴人未上訴，亦告確定），均無違誤。惟原判決駁回上訴
    人其餘之請求，即有未洽。上訴意旨就此部分指摘原判決不
    當，求予廢棄改判，為有理由。爰將原判決此部分予以廢棄
    ，並准上訴人之請求及在上訴程序擴張請求29,796元自96年
    9 月28日起至清償日止，按週年利率5 ﹪計算之利息，判如
    主文第2 項所示。
十、訴訟費用負擔之依據：民事訴訟法第85條第2項。
中    華    民    國    97    年    5     月    18    日
                  民事第三庭    審判長法  官  汪智陽
                                      法  官  林曉芳
                                      法  官  張天民
上列正本證明與原本無異
不得上訴
中    華    民    國    97    年    5     月    18    日
                                      書記官  劉彩華


司法院資訊處製作；財團法人民間司法改革基金會備份。
